臺灣臺南地方法院刑事判決　
111年度交簡上字第227號
上  訴  人  臺灣臺南地方檢察署檢察官
被      告  陳勝霖


輔  佐  人  陳逸泓
上列上訴人因被告過失傷害案件，不服本院民國111年8月24日11
1年度交簡字第2611號第一審刑事簡易判決（聲請簡易判決處刑
案號：臺灣臺南地方檢察署111年度調偵字第1232號），提起上
訴，本院管轄之第二審合議庭判決如下：
    主  文
上訴駁回。
    事實及理由
一、本案經本院審理結果，認原審判決被告陳勝霖犯刑法第284
    條前段之過失傷害罪，處拘役20日，如易科罰金，以新臺幣
    (下同)1,000元折算1日，核其認事用法及量刑均無不當，應
    予維持，除補充被告於本院準備程序時之自白為認定犯罪事
    實之證據外，其餘皆引用如附件第一審刑事簡易判決書所記
    載之犯罪事實、證據及理由。
二、檢察官依告訴人劉軍甫請求提起上訴，上訴意旨略以：告訴
    人因本件交通事故受有「左大腳趾骨折」、「胸部鈍傷」、
    「臀部鈍傷」、「四肢多處鈍挫傷」之傷害，傷害非輕，且
    被告迄今仍未與告訴人達成和解，犯後態度難謂良好，原審
    量刑過輕等語。
三、經查，原審以被告涉犯刑法第284條前段之過失傷害罪，犯
    罪事證明確，並審酌被告因疏未遵守道路交通安全規則規定
    ，致使告訴人因此受有如聲請簡易判決處刑書所載之傷害，
    被告行為顯有過失，自應予以非難。並考量被告於本件事故
    之過失程度與情節、告訴人所受傷勢情形，暨兼衡被告之智
    識程度、家庭經濟狀況，以及犯罪後迄未能與告訴人達成民
    事上和解賠償損害等一切情狀，量處被告拘役20日，如易科
    罰金，以1,000元折算1日。原審已詳細說明其判決之理由，
    且本於被告之責任為基礎，具體斟酌刑法第57條所列情形而
    為量定，並未偏執一端，而有失輕重之情事，實足認原審認
    事用法並無不當，量刑亦屬妥適，並未逾越法律規定之範圍
    ，亦無濫用權限之情事。檢察官上訴意旨雖主張告訴人所受
    傷害非輕，且被告迄今仍未與告訴人達成和解，原審量刑過
    輕等語，然原審已審酌此情，衡以本案被告除於原審委請輔
    佐人參與調解2次外，於本院審理時，被告仍有委請輔佐人
    與告訴人進行調解(見交簡字卷第21至25、37至41頁；本院
    卷第43頁)，可見被告犯後均有積極洽談和解賠償事宜，已
    顯見其悔悟之意及盡力賠償告訴人損害之誠意與事實，雖雙
    方金額差距過大，賠償金額未如告訴人之預期，惟本件告訴
    人仍得循民事訴訟途徑請求損害賠償，由法院依法認定賠償
    金額，非得執此遽指被告為無和解誠意或犯後態度不佳。是
    本院審酌被告之素行、過失程度、犯後態度、告訴人所受傷
    勢及被告自述之智識程度、家庭經濟狀況(見警卷第3頁)等
    一切情狀，認原審量處被告拘役20日，尚屬妥適，並無量刑
    過輕或違反比例、公平原則之情形。從而，檢察官以前揭理
    由指摘原審量刑過輕，難謂有理由，應予駁回。
四、按第二審程序，被告經合法傳喚，無正當之理由不到庭者，
    得不待其陳述，逕行判決，刑事訴訟法第371條定有明文。
    又對於簡易判決處刑不服而上訴者，得準用上開規定，此觀
    諸刑事訴訟法第455條之1第3項之規定自明。本件被告經合
    法傳喚，有卷附送達證書可憑(見本院卷第61頁)，其無正當
    理由不到庭，爰依上開規定，不待其陳述，逕行判決。　　
據上論斷，應依刑事訴訟法第455條之1第1項、第3項、第371條
、第373條、第368條，判決如主文。
本案經檢察官蘇烱峯聲請以簡易判決處刑，檢察官黃淑妤、林昆
璋提起上訴，檢察官吳惠娟到庭執行職務。
中　　華　　民　　國　　111 　年　　12　　月　　14　　日
              刑事第一庭    審判長法　官　劉怡孜
                                  法　官　陳淑勤
                                  法　官　潘明彥
以上正本證明與原本無異。
不得上訴。
　　　　　　　　　　　　　　　　　書記官  蘇豐展
中　　華　　民　　國　　111 　年　　12　　月　　14　　日
附錄本案論罪科刑法條：
中華民國刑法第284條
因過失傷害人者，處1年以下有期徒刑、拘役或10萬元以下罰金
；致重傷者，處3年以下有期徒刑、拘役或30萬元以下罰金。

【附件】：
臺灣臺南地方法院刑事簡易判決
111年度交簡字第2611號
聲　請　人　臺灣臺南地方檢察署檢察官
被　　　告　陳勝霖　男　(民國00年0月00日生)
　　　　　　　　　　身分證統一編號：Z000000000號
　　　　　　　　　　住○○市○區○○路000號

上列被告因過失傷害案件，經檢察官聲請以簡易判決處刑（111
年度調偵字第1232號），本院判決如下：
    主  文
陳勝霖犯過失傷害罪，處拘役貳拾日，如易科罰金，以新臺幣壹
仟元折算壹日。
    事實及理由
一、本件犯罪事實及證據，均引用檢察官聲請簡易判決處刑書（
    如附件，以下簡稱聲請書）之記載。
二、核被告陳勝霖所為，係犯刑法第284條前段之過失傷害罪。
    又被告於肇事後，犯罪未被有偵查權之公務員或機關發覺前
    ，向到現場處理本件交通事故之臺南市政府警察局歸仁分局
    交通分隊警員自首，坦承犯行進而接受裁判，此有臺南市政
    府警察局歸仁分局交通分隊道路交通事故肇事人自首情形紀
    錄表1紙附卷（參見警卷第25頁）可稽，其行為合乎自首之
    要件，爰依刑法第62條前段之規定減輕其刑。
三、本院審酌被告因疏未遵守道路交通安全規則規定，致使告訴
    人劉軍甫因此受有如聲請書所載之傷害，被告行為顯有過失
    ，自應予以非難。並考量被告於本件事故之過失程度與情節
    、告訴人所受傷勢情形，暨兼衡被告之智識程度、家庭經濟
    狀況，以及犯罪後迄未能與告訴人達成民事上和解賠償損害
    等一切情狀，量處如主文所示之刑，並諭知易科罰金之折算
    標準，以資懲儆。
四、依刑事訴訟法第449條第1項前段、第454條第2項，刑法第28
    4條前段、第62條前段、第41條第1項前段，刑法施行法第1
    條之1，逕以簡易判決處刑如主文所示。
五、如不服本件判決，得自收受送達之日起20日內，向本院提起
    上訴狀（須附繕本），上訴於本院管轄之第二審地方法院合
    議庭。
中　　華　　民　　國　　111 　年　　8 　　月　  24　　日
　　　　　　　　　刑事第七庭    法　官　郭千黛
以上正本證明與原本無異。
  　　　　　　　　　　　　　　　書記官　黃瓊蘭
中　　華　　民　　國　　111 　年　　8 　　月　　26　　日
中華民國刑法第284條：
因過失傷害人者，處 1 年以下有期徒刑、拘役或 10 萬元以下
罰金；致重傷者，處 3 年以下有期徒刑、拘役或 30 萬元以下
罰金。
（附件）　　
臺灣臺南地方檢察署檢察官聲請簡易判決處刑書　
                                   111年度調偵字第1232號
　　被　　　告　陳勝霖　男　71歲（民國00年0月00日生）
　　　　　　　　　　　　住○○市○區○○路000號
　　　　　　　　　　　　國民身分證統一編號：Z000000000號
上列被告因過失傷害案件，已經偵查終結，認宜以簡易判決處刑
，茲將犯罪事實及證據並所犯法條分敘如下：
　　　　犯罪事實
一、陳勝霖於民國110年8月22日9時21分許，駕駛車牌號碼000-0
    000號自用小客車，自臺南市○○區○○路00號前南向車道欲迴
    轉駛入北向車道，本應注意禮讓直行車先行，隨時採取必要
    之安全措施，且依當時情形，並無不能注意之情事，竟疏未
    注意未禮讓直行車先行、貿然迴轉，不慎與北向車道來車由
    劉軍甫所騎乘車牌號碼000-0000號重型機車相撞，致劉軍甫
    倒地受有「左大腳趾骨折」、「胸部鈍傷」、「臀部鈍傷」
    、「四肢多處鈍挫傷」之傷害。
二、案經劉軍甫訴由臺南市政府警察局歸仁分局報告偵辦。
　　　　證據並所犯法條
一、上揭犯罪事實，業據被告陳勝霖於警詢坦承不諱，核與告訴
    人劉軍甫指訴之情節相符，並有國立成功大學醫學院附設醫
    院中文診斷證明書、道路交通事故現場圖及調查報告表㈠㈡、
    臺南市政府警察局歸仁分局交通分隊道路交通事故肇事人自
    首情形紀錄表、現場及相關照片(見警卷第29-43頁)、車輛
    詳細資料報表等附卷可稽，被告罪嫌應堪認定。
二、核被告所為，係犯刑法第284條前段之過失傷害罪嫌。
三、依刑事訴訟法第451條第1項聲請逕以簡易判決處刑。
　　此致
臺灣臺南地方法院
中　　華　　民　　國　 111  　年　  6   　月　  21  　日
　　　　　　　　　　　 　　　 檢察官　 蘇 烱 峯
本件證明與原本無誤
中　　華　　民　　國　 111　　年　　6 　　月　　26　　日
                              書記官　 黃 棨 麟